臺灣新北地方法院行政訴訟判決　　　　　110年度交字第624號
原　　　告　許書政

被　　　告　臺北市交通事件裁決所

代　表　人　蘇福智
上列當事人間因交通裁決事件，原告不服被告中華民國110年8月
25日北市裁罰字第22-AN0000000號裁決，提起行政訴訟，本院判
決如下：
    主  文
一、原告之訴駁回。
二、訴訟費用新臺幣300元由原告負擔。
    事實及理由
壹、程序方面：原告不服被告所為道路交通管理處罰條例第 8條
    的裁決而提起撤銷訴訟，依行政訴訟法第237條之1，應適用
    交通裁決事件訴訟程序。本件因卷證資料已經明確，本院依
    同法第237條之7規定，於是不經言詞辯論，直接裁判。
貳、實體方面：
一、爭訟概要：緣原告許書政所有000-0000號普通重型機車（以
    下稱系爭機車），於民國（下同）110 年4 月18日18時25分
    許，因在臺北市○○區○○街00號有「併排停車」，為民眾
    於同日向臺北市政府警察局大安分局（以下稱舉發機關）檢
    舉，經舉發機關審認違規屬實後，乃於110 年4 月27日依道
    路交通管理處罰條例第56條第2 項規定，填製北市警交大字
    第AN0 000000號舉發違反道路交通管理事件通知單（以下稱
    舉發通知單），記載應到案日期為110 年6 月11日前，予以
    逕行舉發，並移送被告處理。原告嗣於110 年5 月14日向被
    告提出申訴不服舉發，案經被告函請舉發機關查明原告陳述
    情節及違規當時情形後，原告對於查復結果仍有不服，復向
    被告申請製開裁決，被告為此乃依道路交通管理處罰條例第
    56條第2 項規定，以被告110 年8 月25日北市裁催字第22
    -AN0000000號違反道路交通管理事件裁決書（下稱原處分）
    ，裁處原告罰鍰新臺幣（下同）2,400 元整。原告不服原處
    分，於是提起本件行政撤銷交通裁決訴訟。
二、原告起訴主張及聲明：
(一)原告主張要旨：
  1.原告因兼職擔任UBEREAT外送員，經查詢UBEREAT外送系統記
    錄，原告於110年4月18日18時13分接獲訂單，前往八方雲集
    忠孝敦化店（台北市○○○路0段000巷00號）取餐，並於11
    分鐘57秒後送達大安路 1段16巷10弄，另又於18時26接獲訂
    ，前往韓記老虎麵食館市民店（台北市市○○道0段00號）
    取餐，並於24分6秒後送達於台北市○○○路0段000巷00號
    。依上所述，原告於110年4月18日18時13分至18時50分，並
    未位於台北市通化街，且顯有距離差距，故民眾檢舉之違規
    資訊顯然有誤或虛報。
  2.據「道路交通管理處罰條月例」第7條之1規定：「對於違反
    本條例之行為者，民眾得敘明遑規事實或檢具證據資料，向
    公路主管警察機關檢舉」。又據「臺北市政府警察局交通警
    察大隊交通違規檢舉聲明」之「檢舉人應具備資料及注意事
    項」第二款：「務請詳載違規行為發生之地點（路段及門牌
    號碼）、日期（年月日）、時間（時分）」。民眾檢舉之錯
    誤資訊已不符民眾檢舉之作業規範。
  3.經原告向被告申訴聲請撤銷原處分，被告僅依據台北市政府
    警察局大安分局北市警安分交字第1103054172號函之陳述「
    經再次審視檢舉採證照片，000-0000號車確實違規併排停車
    於現場停放車輛旁，駕駛人未在座保持立即行駛之情，顯符
    合違規併排停車之規定，依法舉發尚無違誤」，仍予以裁罰
    ，但被告或台北市政府警察局並未就民眾提供之違規資訊，
    如日期（年月日）、時間（時分）等不符事實予以說明，顯
    不符行政規定，被告所為裁決違法。
(二)聲明：撤銷原處分。
三、被告答辯及聲明：
(一)答辯要旨：
  1.經舉發機關查復略以：本案係民眾檢具系爭機車違規資料檢
    舉，員警審核違規屬實後始依法製單舉發案，有關原告陳述
    略以：「當時執行 UBEREAT跑單紀錄顯示位於市民大道4段」
    等情，經再次審視檢舉採證照片，系爭機車確實違規併排停
    車於現場停放車輛旁，駕駛人未在座保持立即行駛之情，顯
    符合違規併排停車之規定，本案依法舉發尚無違誤，此有舉
    發機關110年5月21日北市警安分交字第1103054172號函、採
    證照片及檢舉資料在卷可稽。
  2.原告對「併排停車」違規行為並不爭執，僅主張民眾檢舉違
    規資訊有誤，查本案舉發機關經複審採證照片且民眾於檢舉
    資料已依處罰條例第7條之1規定：敘明違規事實及檢具違規
    證據資料於法定期間提出檢舉，另前揭資料顯示該違規地點
    於臺北市○○區○○街00號(店家門口)，倘貴庭認有調查需
    要，建請傳喚舉發員警到庭作證說明。另本案110年8月25日
    北市裁催字第22-AN0000000號裁決書違規定點因違規入案僅
    登打「通化街」，被告爰依行政程序法第101條第1款規定及
    臺北市政府警察局北市警交大字第 AN0000000號舉發通知予
    以更正違規地點為「通化街65號」，併此陳明。另本案系爭
    機車遭檢舉時處於無法立即行駛之狀態（採證照片未見系爭
    機車有駕駛人），依處罰條例第 3條第10款、第11款之規定
    ，該車於駕駛人下車時即處於無法立即行駛之狀態，不符合
    「臨時停車」所定「保持立即行駛之狀態」之要件，而應屬
    「停車」定義所指之「不立即行駛」之情況，屬併排停車之
    情形。爰被告實難以原告前開情詞，據以撤銷原處分，被告
    依處罰條例第56條第2項規定裁處罰鍰新臺幣2,400元整，並
    無違法之情事。綜上所述，本件原告之訴為無理由。
(二)聲明：原告之訴駁回。
四、爭點：
(一)被告認原告所有之系爭機車，於110年4月18日18時25分許，
    在臺北市○○區○○街00號有「併排停車」之違規事實，以
    原處分裁罰原告，是否合法有據？
(二)原告以其系爭機車並無在上開時地併排停車，並以民眾檢舉
    違規資訊有誤等情，訴請撤銷原處分，是否有理可採？
五、本院之判斷：
(一)前提事實：緣原告所有之系爭機車，於110年4月18日18時25
    分許，因在臺北市○○區○○街00號有「併排停車」，為民
    眾於同日（符合道路交通管理處罰條例第7條之1 所規定7日
    內之檢舉期限）向舉發機關即臺北市政府警察局大安分局檢
    舉，經舉發機關審認違規屬實後乃於110年4月27日（符合道
    路交通管理處罰條例第90條所規定2個月內之舉發期限），
    依道路交通管理處罰條例第56條第 2項規定，填製本案舉發
    通知單，記載應到案日期為110年6月11日前，予以逕行舉發
    ，並移送被告處理。原告嗣於110年5月14日向被告提出申訴
    不服舉發，然案經被告函請舉發機關查明原告陳述情節及違
    規當時情形後，原告對於查復結果仍有不服，復向被告申請
    製開裁決，被告為此乃依道路交通管理處罰條例第56條第 2
    項規定，以原處分，裁處原告罰鍰 2,400元等情，此有本案
    舉發通知單、原告原告110年5月14日交通違規陳述書、舉發
    機關臺北市政府警察局大安分局110年5月21日北市警安分交
    字第1103054172號函、檢舉資料、違規採證照片、原處分書
    、系爭機車車籍查詢、駕駛人基本資料、舉發員警職務報告
    及現場照片等附卷可稽（分見本院卷第55頁、第53頁至第54
    頁、第61頁至第62頁、第63頁與第93頁、第65頁與第83頁、
    第69頁、第73頁、第75頁、第81頁及第85頁至第91頁），核
    堪採認為真正。
(二)被告認原告所有之系爭機車，於110年4月18日18時25分許，
    在臺北市○○區○○街00號有「併排停車」之違規事實，以
    原處分裁罰原告，乃屬合法有據。
  1.應適用之法令：
    按「汽車停車時，應依下列規定：十、不得併排停車。」道
    路交通安全規則第112條第1項第10款定有明文。據此可知，
    法令並非規範車輛一律不准停車，然須在不違反相關限制規
    範下方可停車，惟有關併排停車，則為法令所規範不予允許
    之行為，故若有違反，則應依道路交通管理處罰條例第56條
    第 2項規定：「汽車駕駛人停車時，有併排停車之情事者，
    處汽車駕駛人新臺幣2,400元罰鍰。」為裁罰。至於道路交
    通管理處罰條第第3條第8款則規定汽車乃包括機車。
  2.查，「本案係民眾檢具000-0000號車違規檢舉資料，員警審
    核違規屬實後，始依法製單舉發，有關許君陳述略以：『當
    時執行UBEREAT 跑單紀錄顯示位於市民大道4 段』等情，經
    再次審視檢舉採證照片，000-0000號車確實違規併排停車於
    現場停放車輛旁，駕駛人未在座保持立即行駛之情，顯符合
    違規併排停車之規定，本局依法舉發尚無違誤」等情，此除
    據舉發機關臺北市政府警察局大安分局110 年5 月21日北市
    警安分交字第1103054172號函文說明二敘明在案（見本院卷
    第61頁），並有舉發員警職務報告為憑（見本院卷第81頁）
    ，再觀諸本案民眾檢舉之照片（見本院卷第65頁及第83頁）
    確實可見000-0000號機車（後並附掛有綠色Uber Eats 之載
    物箱）違規併排停車於現場已停放有機車之車輛旁，而駕駛
    人並未在座保持立即行駛之情，此併核與本案民眾於0000
    -00-00 00 ：32檢舉系爭機車於0000-00-00 00 ：25在台北
    市○○區○○街00號違規併排停車所附之採證照片乃相符合
    （見本院卷第63頁之交通違規檢舉資料），為此，被告參合
    上事證，認原告所有之系爭機車，於110 年4 月18日18時25
    分許，在臺北市○○區○○街00號有「併排停車」之違規事
    實，以原處分裁罰原告，即屬合法有據。
(三)原告以其系爭機車並無在上開時地併排停車，並以民眾檢舉
    違規資訊有誤等情，訴請撤銷原處分，要屬無理不可採。
  1.經查，原告以其系爭機車並無在上開時地併排停車，認民眾
    檢舉違規資訊有誤等情，訴請撤銷原處分。然查：
  ⑴按交通勤務警察或依法令執行交通稽查任務人員，對於違反
    道路交通管理事件之稽查，應認真執行；其有不服稽查而逃
    逸之人、車，得追蹤稽查之。前項稽查，查獲違反道路交通
    管理事件之舉發方式如下：五、民眾檢舉舉發：就民眾依本
    條例第七條之一規定檢舉違反本條例之行為，經查證屬實之
    舉發；又按民眾檢舉違反道路交通管理事件，有下列情形之
    一者，公路主管或警察機關機關應不予舉發：一、違反本條
    例之行為，自行為成立之日起；行為有連續或繼續之狀態，
    自行為終了之日起，已逾七日之檢舉。二、同一違規行為再
    重複檢舉。三、匿名檢舉或不能確認檢舉人身分。四、檢舉
    資料欠缺具體明確，致無法查證。違反道路交通管理事件統
    一裁罰基準及處理細則第10條第2項第5款規定、第23條定有
    明文。準此，關於民眾檢舉舉發之案件，僅要對於同一違規
    事實並未重複檢舉，且可確認檢舉人之真實身分，又檢舉人
    係於行為成立或終了之日起7 日內提出檢舉，而所檢送之檢
    舉資料並符合具體明確，可經公路主管或警察機關予以查證
    ，則經查證屬實後，無需經由經濟部標準檢驗局檢定合格之
    儀器採證，即可予以舉發。
  ⑵查，觀諸本院卷第63頁所附之檢舉資料所載，可知檢舉民眾
    就本案交通違規案件，係於0000-00-00 00：32 檢舉系爭機
    車於0000-00-00 00：25 在台北市○○區○○街00號違規併
    排停車，並有傳送之採證照片為憑，此已如前所述，則本件
    民眾所提出之檢舉既未逾越七日內之檢舉期限，且可確認該
    檢舉民眾之真實身分，又本院再詳端被告所提出民眾檢舉違
    規之採證照片（見本院卷第65頁及第83頁），其照片中就本
    案系爭機車之舉發違規事實亦有具體加以採證拍入，而其採
    證照片上場景、光影、色澤及相對位置均屬正常而自然呈現
    ，尚難認有經他人變造或竄改之可能。況且衡諸常情，檢舉
    民眾與原告間既無仇隙，亦難認有偽造或變造內容之故意指
    摘，而原告雖提出其當日 UBEREAT之送餐資料（見本院卷第
    19頁），然此乃僅為當日 UBEREAT接受訂餐之預約時間及預
    估費用明細，自不足推翻該民眾所檢舉系爭機車（後確實附
    掛有綠色Uber Eats之載物箱），有於110年 4月18日18時25
    分許，在臺北市○○區○○街00號為「併排停車」之違規事
    實，原告上開所執主張，依法仍乏為對其有利之採憑。
(四)本件判決基礎已臻明確，兩造其餘攻擊防禦方法及訴訟資料
    ，經本院審核後，或與本案爭點無涉，或對於本件判決結果
    不生影響，爰無庸一一再加論述，爰併敘明。
(五)本件第一審裁判費新臺幣300元，應由敗訴之原告負擔，所
    以確定如主文第2項所示。
六、結論：原處分並無違誤，原告訴請撤銷為無理由，應予駁回
    。
中    華    民    國   110    年    10    月    21    日
                  行政訴訟庭  法  官  楊志勇
上為正本係照原本作成。
如不服本判決，應於判決送達後20日內，向本院提出上訴狀，上
訴狀並應記載上訴理由，表明關於原判決所違背之法令及其具體
內容或依訴訟資料可認為原判決有違背法令之具體事實，並繳納
上訴費新臺幣750元。 其未表明上訴理由者，應於提出上訴後20
日內向本院補提理由書（上訴狀及上訴理由書均須按他造人數附
繕本），如逾期未提出上訴理由書者，本院毋庸再命補正，由本
院逕以裁定駁回上訴。
                              書記官  林楷勳
中    華    民    國   110    年    10    月     21   日